【裁判字號】    89,易,1174
【裁判日期】    901008
【裁判案由】    竊盜
【裁判全文】
臺灣桃園地方法院刑事判決                        八十九年度易字第一一七四號
    公  訴  人  臺灣桃園地方法院檢察署檢察官
    被      告  丙○○
    被      告  丁○○
右列被告因竊盜案件，經檢察官提起公訴（八十九年度偵字第三三三九號），本院判
決如左‥
    主  文
丙○○共同竊盜，累犯，處有期徒刑拾月。
丁○○無罪。
    事  實
一、丙○○曾犯竊盜罪，為本院於八十七年二月二十五日判處有期徒刑六月，八十七
    年五月十四日確定，八十八年九月十一日執行完畢。詎仍不知悔改，因與乙○○
    （未據起訴）擬共同經營垃圾掩埋場，而經營垃圾場需要鐵板，乙○○遂於八十
    九年二月十一日在其經營之砂石場向丙○○表示石門水庫沈澱池附近工地有鐵板
    ，二人旋共同意圖為自己不法之所有，由乙○○於次日即八十九年二月十二日至
    丙○○住處交付一副卡車鑰匙，指示丙○○至十號沈澱池竊取鐵板，丙○○取得
    鑰匙後，即於八十九年二月十三日凌晨二時許駕駛車牌號碼Ｆ五─三二一號之貨
    車，至桃園縣大溪鎮○○里○○路○段一二巷石門水庫十號沈澱池，利用現場之
    挖土機將甲○○所有之工地鐵板九片竊取至貨車上離去。迨至同日上午八時許，
    駕駛貨車離去現場時，因貨車故障遂電請不知情之丁○○駕駛車身號碼Ｍ三─五
    五三號之砂石車至現場幫忙拖離前揭貨車，嗣為甲○○發現，報警循線查獲上情
    ，並取回工地鐵板九片。
二、案經桃園縣警察局大溪分局報請台灣桃園地方法院檢察署檢察官偵查起訴。
    理  由
一、訊據被告丙○○矢口否認涉有前揭犯行，辯稱：因乙○○欲僱請他管理垃圾場，
    而經其告知石門水庫有鐵板，其可全權處理乃前往搬運云云。惟查，系爭石門水
    庫沈澱池之鐵板係屬被害人甲○○所有，與乙○○無關，業據被害人甲○○供述
    甚明，而被告並非未經世事之成年男子，豈會因人片面之詞即輕信他人所言所真
    ？又乙○○告知被告其可全權處理果然屬實，則其理應與被害人甲○○事先聯繫
    交付鐵板時間，點交時甲○○亦應派人在現場看管，指示何塊鐵板可搬運，以免
    將仍有用途之鐵板搬離並協助被告丙○○搬運鐵板，始符常情，然而被告至前揭
    沈澱池搬運鐵板卻係時值深夜，當時工地並無人在場看管，業為被告所自承，且
    工地之挖土機之啟動部份亦遭破壞一節並為被害人甲○○供述明確，在在與常情
    相違，益見被告前揭所辯乃臨訟杜撰，不足採信。再查，乙○○於本院審理時雖
    極言辯稱被告所言乃子虛有，然被告係受乙○○之指示，由乙○○交付卡車鑰匙
    駕車前往石門水庫十號沈澱池搬運鐵板一情，業經當時在場與聞其事之證人傅進
    武即乙○○之親弟弟到庭結證證述明確，是乙○○之辯解無非圖卸刑責之詞，要
    不可採，此外復有贓物領據一紙、照片十幀在卷足稽，被告與乙○○共同實施竊
    盜犯行堪以認定。
二、核被告丙○○所為係犯刑法第三百二十條第一項竊盜罪。其與乙○○有犯意聯絡
    ，行為分擔，為共同正犯。又被告丙○○曾犯竊盜罪，為本院於八十七年二月二
    十五日判處有期徒刑六月，八十七年五月十四日確定，八十八年九月十一日執行
    完畢，有台灣高等法院被告全國前案紀錄表，五年內再犯本件有期徒刑以上之罪
    為累犯，應依法加重其刑。爰審酌被告犯罪之動機、目的、手段及其品性、生活
    狀況、智識程度、犯罪所生之損害、犯罪後態度等一切情狀，量處如主文所示之
    刑以資懲儆。
三、公訴意旨另認被告丁○○受丙○○之託前往卡車拋錨現場幫忙拖車，為警查獲後
    經質之未曾詢問鐵板何來？又於員警詢問時偽稱其至現場找游先生，復不願提供
    游某之姓名、聯絡方式等對其有利證據以供調查，遂認其共犯本件竊盜犯行。惟
    犯罪事實應依證據認定之，無證據不得推定其犯罪事實，刑事訴訟法第一百五十
    四條定有明文。經查，本件訊之被告丁○○堅詞否認有參與竊盜，伊僅單純接獲
    被告丙○○之通知前往拖車而已，不知鐵板係被告丙○○所竊取等語。次查，被
    告丙○○亦供稱被告丁○○係其臨時通知前來拖車，且依前引證人傅進武之證述
    ，本件竊盜亦僅關涉被告丙○○與乙○○二人未及於第三人，況且本件搬運鐵板
    之工作並非易事，二人為之自比一人為單獨為之較易完成，則被告丁○○果為共
    犯之一，被告丙○○亦應相邀共往以利竊取工作之完成才是，何須於卡車半途拋
    錨始電請被告丁○○前來相助，是綜上所述被告丁○○所辯應值採信，此外復無
    其他積極證據足以證明被告丁○○參與本件竊盜犯行，其犯罪不能證明，應無其
    無罪之諭知。
據上論斷，應依刑事訴訟法第二百九十九條第一項前段、第三百一條第一項、刑法第
二十八條、第三百二十條第一項、第四十七條，罰金罰鍰提高標準條例第一條，判決
如主文。
本案經檢察官江苑臻到庭執行職務。
中      華      民      國      九十      年    十      月    八      日
                                臺灣桃園地方法院刑事第一庭
                                    法  官    潘政宏
右正本證明與原本無異。
如不服本判決，應於判決送達後十日內向本院提出上訴狀( 應附繕本 )，上訴於臺灣
高等法院。
                                    書記官    王月香
中        華        民        國     九十     年    十    月    九    日
附錄論罪科刑法條：
刑法第三百二十條
意圖為自己或第三人不法之所有，而竊取他人之動產者，為竊盜罪，處五年以下有期
徒刑、拘役或五百元以下罰金。
意圖為自己或第三人不法利益，而竊佔他人之不動產者，依前項之規定處斷。
前二項之未遂犯罰之。


司法院資訊處製作；財團法人民間司法改革基金會備份。
